【裁判字號】    97,審交訴,124
【裁判日期】    970930
【裁判案由】    業務過失致死
【裁判全文】
臺灣高雄地方法院刑事判決           97年度審交訴字第124號
公  訴  人  臺灣高雄地方法院檢察署檢察官
被      告  乙○○
上列被告因業務過失致死案件，經檢察官提起公訴（97年度偵字
第939 號），被告於準備程序為有罪之陳述，經本院裁定依簡式
審判程序審理，判決如下：
    主  文
乙○○犯業務過失致人於死罪，處有期徒刑陸月。如易科罰金，
以新臺幣壹仟元折算壹日。
    事  實  及  理  由
一、乙○○考領有合格駕駛執照，而任職於千興通運股份有限公
    司擔任貨車司機，係從事駕駛為業之人，其於民國96年12月
    24日12時30分許，駕駛車牌號碼X5-462號營業用聯結車（下
    稱前開聯結車），沿高雄市前鎮區○○○路由南往北方向行
    駛，途經該路與正勤路口擬左轉進入正勤路朝西方向行駛時
    ，本當注意駕駛汽車行駛至交岔路口，轉彎車應讓直行車先
    行，而依當時狀況，天氣晴、日間自然光線、柏油路面乾燥
    且無缺陷、復無障礙物，並無不能注意情事，竟疏未停讓直
    行車先行即貿然左轉，適有孫忠孝騎乘搭載車牌號碼ONB-93
    2 號機車搭載其妻丙○○，沿中山三路由北往南方直行，亦
    行經同一路口，乙○○所駕前開聯結車板台右前輪部位，因
    而與孫忠孝所騎乘之機車發生碰撞，並致孫忠孝、丙○○當
    場人車倒地，孫忠孝為此受有多發性肋骨骨折併血氣胸、下
    頷骨骨折、左大腿骨折、腦挫傷等傷害，嗣經送醫不治於同
    日13時45分死亡；另丙○○則受有腦部傷害（未據告訴）。
    乙○○於肇事後，立即以電話報警處理，自首並接受裁判。
二、訊據被告乙○○於本院準備程序及審理中，就其平日以駕車
    為業，且於前開時、地因駕車疏失釀成車禍事故因而致孫忠
    孝死亡等結果，及其應對該死亡車禍負起全部之過失責任等
    情，均坦承不諱，核與道路交通事故現場圖暨調查報告表（
    一）、（二）、事故現場及車損照片、邱外科醫院診斷證明
    書、阮綜合醫療社團法人阮綜合醫院診斷證明書等件俱相符
    合。又按駕駛人駕駛汽車行駛至交岔路口，轉彎車應讓直行
    車先行，道路交通安全規則第102 條第1 項第7 款規定甚明
    ，被告駕駛聯結車，本應遵守前開交通安全規則，且依卷附
    道路交通事故調查報告表（一）所載，本件車禍事故發生當
    時天氣晴、日間自然光線、柏油路面乾燥且無缺陷、復無障
    礙物，並無不能注意之情事，詎被告竟疏未注意及此，致所
    駕聯結車與孫忠孝所騎乘之機車發生碰撞，被告之駕車行為
    自有過失，且對於本案之車禍事故，更應負起全部之過失責
    任；另孫忠孝確因本案車禍事故死亡一節，並經臺灣高雄地
    方法院檢察署檢察官督同法醫師相驗明確，且製有相驗筆錄
    、相驗屍體證明書、驗斷書、相驗照片等件在卷足憑，則孫
    忠孝之死亡結果與被告之駕車過失行為間，自具有相當因果
    關係。至正勤路口掛有禁止聯結車進入之禁制標誌，固有現
    場照片在卷可稽，惟非謂將聯結車駛入正勤路必然導致車禍
    事故之發生，原屬至明之理，是以被告擬將所駕聯結車左轉
    駛入禁止聯結車進入之正勤路之舉，應認係單純之違規行為
    ，核與本案車禍事故之發生，尚欠缺相當因果關係，也予指
    明。綜上，足認被告之前開自白合於事實可堪採信，本案事
    證明確，被告之犯行至堪認定。
三、核被告所為，乃係犯刑法第276 條第2 項之業務過失致死罪
    。又被告於肇事後立即以電話報警處理一節，有高雄市○○
    ○○○道路交通事故肇事人自首情形紀錄表1 紙在卷可資佐
    據，是以被告對於未經發覺之犯罪自首而接受裁判，應依刑
    法第62條前段之規定，減輕其刑。
四、本院審酌被告因駕車疏失釀成本案道路交通事故，並造成孫
    忠孝死亡，其過失犯行所造成之損害係屬重大而無可回復，
    誠屬不該。惟念被告於偵、審程序中，始終坦言犯行，且被
    告並已與孫忠孝家屬達成和解，有高雄市前鎮區調解委員會
    調解書1 份在卷可稽，犯後態度良好等一切情狀，爰量處如
    主文所示之刑，並斟以被告之經濟狀況各節（參見被告警詢
    筆錄「受詢問人欄」之記載），諭知以1,000 元折算1 日之
    易科罰金折算標準。
據上論結，應依刑事訴訟法第273 條之1 第1 項、第299 條第1
項前段、第310 條之2 、第454 條第1 項，刑法第276 條第2 項
、第62條前段、第41條第1 項前段，刑法施行法第1 條之1 ，判
決如主文。
本案經檢察官甲○○到庭執行職務。
中    華    民    國    97    年    9     月    30    日
                  交通法庭    法  官  莊珮吟
以上正本證明與原本無異。
如不服本判決應於收受本判決後10日內向本院提出上訴書狀，並
應敘述具體理由，如未敘述上訴理由者，應於上訴期間屆滿後20
日內補提理由書狀於本院（均須按他造當事人之人數附繕本）「
切勿逕送上級法院」。
中    華    民    國    97    年    9     月    30    日
                              書記官  黃勤涵
◎附錄本案所犯法條：
《刑法第276 條》
因過失致人於死者，處2 年以下有期徒刑、拘役或2000元以下罰
金。
從事業務之人，因業務上之過失犯前項之罪者，處5 年以下有期
徒刑或拘役，得併科3000元以下罰金。
《刑法施行法第1 條之1 》
中華民國94年1 月7 日刑法修正施行後，刑法分則編所定罰金之
貨幣單位為新臺幣。
94年1 月7 日刑法修正時，刑法分則編未修正之條文定有罰金者
，自94年1 月7 日刑法修正施行後，就其所定數額提高為30倍。
但72年6 月26日至94年1 月7 日新增或修正之條文，就其所定數
額提高為3 倍。


司法院資訊處製作；財團法人民間司法改革基金會備份。
